【裁判字號】    90,上易,133
【裁判日期】    900706
【裁判案由】    竊盜
【裁判全文】
臺灣高等法院高雄分院刑事判決                      九十年度上易字第一三三號
    上訴人  台灣屏東地方法院檢察署檢察官
    被  告  乙○○
右上訴人因被告竊盜案件，不服台灣屏東地方法院八十九年度易字第八九五號中華民
國八十九年十月二十五日第一審判決（起訴案號：台灣屏東地方法院檢察署八十九年
度偵字第三四○八號），提起上訴，本院判決如左：
    主  文
原判決撤銷。
本件公訴不受理。
    理  由
一、公訴意旨略以：被告乙○○意圖為自己不法之所有，於民國八十九年六月七日凌
    晨一時四十分許，攜帶其所有客觀上具有危險性之鐵撬凶器，前往屏東市○○路
    ○段一五五之十五號甲○○開設之「隆興商號」，持上開鐵撬，撬開屋頂之石棉
    瓦，正下手竊取店內物品之際，因觸動保全系統，經保全公司報警循線查獲，並
    扣得鐵撬一把，因認被告涉有竊盜罪嫌等語。
二、按同一案件繫屬於有管轄權之數法院者，由繫屬在先之法院審判之，刑事訴訟法
    第八條定有明文，而依上開規定不得為審判者，應諭知不受理之判決，並得不經
    言詞辯論逕行判決，刑事訴訟法第三百零三條第七款、第三百零七條分別定有明
    文。被告於原審固坦承有於右揭時地，持扣案之鐵撬一把撬開「隆興商號」屋頂
    之石棉瓦欲入屋內行竊等情不諱，惟辯稱：正欲爬下屋頂時，不小心摔下，痛欲
    難當，即坐地休息，不久，見有人來即起身躲藏，未及行竊即遭查獲云云。經查
    ，右揭事實，業據被害人甲○○指訴綦詳，並有鐵撬一把扣案可稽，被害人甲○
    ○及到現場處理之警員即證人杜光男，均於本院具結證稱：櫃檯之抽屜有被打開
    等語，足證被告確已著手於竊盜行為之實施，被告所辯顯屬狡卸之詞，不足採信
    ，本件事證既明，被告犯行洵堪認定。惟查，被告自八十九年五月二十三日起至
    同年八月二十五日止，在台中市、屏東市等地，連續竊盜多次之犯行，前經臺灣
    臺中地方法院檢察署提起公訴（八十九年度偵字第九六六○號），於八十九年六
    月二十九日繫屬於臺灣臺中地方法院，並經臺灣屏東地方法院檢察署（八十九年
    度偵字第六○七九號）及臺灣板橋地方法院檢察署（八十九年度偵字第二○○九
    二號）分別移送併辦，經臺灣臺中地方法院於九十年三月十五日判處罪刑，現在
    台灣高等法院台中分院審理中，有台灣高等法院台中分院九十年六月二十一日（
    九０）中分義刑聲九十上易一一六八決字第一０九六六號函、台灣台中地方法院
    八十九年度易字第二一０七號刑事判決一份在卷可參，前揭犯罪事實與本件被告
    竊盜犯行，時間緊密，犯罪構成要件相同，顯係基概括犯意所為，為連續犯，有
    裁判上一罪之關係，上開案件與本案為同一案件，本案經臺灣屏東地方法院檢察
    署提起公訴（八十九年度偵字第三四○八號），於八十九年七月一日繫屬於臺灣
    屏東地方法院，有原審卷可憑，足徵本案係台灣台中地方法院繫屬在先，台灣屏
    東地方法院繫屬在後，揆諸前開說明，本案自應由繫屬在先之臺灣臺中地方法院
    審判，台灣屏東地方法院對於本案不得為審判。原審未予詳查，逕為審判並為無
    罪之諭知，尚有未洽。檢察官上訴意旨雖未指摘及此，然原判決既有可議，即屬
    無可維持，應由本院撤銷改判，另為不受理之判決。
據上論斷，應依刑事第三百六十九條第一項前段、第三百六十四條、第三百零三條第
七款、第三百零七條，判決如主文。
中    華    民    國     九十     年      七        月        六        日
                            臺灣高等法院高雄分院刑事第六庭
                                審判長法官
                                      法官
                                      法官
不得上訴。


司法院資訊處製作；財團法人民間司法改革基金會備份。
